# 免租期认定问题

提问人：逆增上缘 时间：2020-05-14 20:35:01
请教陈版主及各位同仁：
目标公司与房屋出租单位（政府平台公司）签订了《房屋租赁合同》用于生产经营，合同约定的起租日为承租方取得经营资质的时间，以该时点为起点，提供 3 年的免租期，总租期为 20 年；承租方截止目前尚未取得经营资质，但在此之前已开始对房屋进行改造，持续时间已超过 1 年。
我的疑问是，在房租约定的起租日（即承租方取得经营资质）之前，承租方对房屋的装修改造期间，是否应当算作房屋租赁期间（即同合同约定的免租期一样，都视同于免租期），而分摊整个租赁期间的房租成本。
万分感谢陈版主及各位同仁的不吝赐教。

回答人：chenyiwei
这种情况首先要考虑该 20 年的租赁是否构成融资租赁（个人理解可能性较大），如是，则应在起租日前，实际占用房屋之日起，确认一项融资租入固定资产，并相应开始计提折旧。

提问人：逆增上缘 时间：2020-05-18 11:34:21
陈版，我们结合准则中关于融资租赁的 5 条规定，经过逐项分析之后认定可能不是融资租赁，具体如下：
（一）在租赁期届满时，租赁资产的所有权转移给承租人。——合同无此约定
（二）承租人有购买租赁资产的选择权，所订立的购买价款预计将远低于行使选择权时租赁资产的公允价值，因而在租赁开始日就可以合理确定承租人将会行使这种选择权。——合同无此约定
（三）即使资产的所有权不转移，但租赁期占租赁资产使用寿命的大部分。——总租期 20 年，作为房屋来讲，应该达不到使用寿命的大部分（75%）。
（四）承租人在租赁开始日的最低租赁付款额现值，几乎相当于租赁开始日租赁资产公允价值；出租人在租赁开始日的最低租赁收款额现值，几乎相当于租赁开始日租赁资产公允价值（90%）。——该房产总租期 20 年，其中 3 年免租期，年租金现值测算下来不到原值的50%。
（五）租赁资产性质特殊，如果不作较大改造，只有承租人才能使用。——房屋应该不存在这种情况。
如果不作为融资租赁，那合同约定的租赁起始日之前（取得经营资质之前），已开始对房屋进行装修改造的期间，是否应当分摊房租呢？如果需要分摊，由于何时取得资质（资质能否取得也存在一定的不确定性）无法确定，导致总的租赁期无法确定。
感谢陈版！

回答人：chenyiwei
因为法律规定的租赁合同最长期限是 20 年，那么 20 年后是否很可能延长？要将很可能延长的期限包含在内。